【裁判字號】    97,簡上,49
【裁判日期】    970414
【裁判案由】    公共危險
【裁判全文】
臺灣臺北地方法院刑事判決              97年度簡上字第49號
上  訴  人
即  被  告  甲○○
上列上訴人即被告因公共危險案件，不服中華民國97年1 月11日
本院97年度簡字第154 號第一審簡易判決（聲請簡易判決處刑案
號：96年度撤緩偵字第224 號），提起上訴，本院管轄之第二審
合議庭判決如下：
    主  文
上訴駁回。
甲○○緩刑貳年。
    事  實
一、甲○○係臺北市○○區○○街42號1、2樓之住戶，知悉上開
    房屋之右邊隔鄰有同街11樓之大樓，左邊隔鄰亦有他人所有
    之房屋，若上開房屋起火，有延燒他人房屋之蓋然性，竟因
    其大陸山東省家鄉於每年農曆1 月15日及2月2日有在房子及
    周圍提燈籠之習俗，甲○○遂於民國94年2 月23日（農曆正
    月15日）18時20分，點亮燈籠照明並將之放置住處2 樓神桌
    旁的木箱上，詎其本應注意確實將燈籠燭火熄滅，而依客觀
    情形又無不能注意之情事，竟疏於注意，未確實吹熄燭火即
    外出，不料燭火未完全熄滅引燃周圍易燃物致起火燃燒，致
    甲○○住處1 樓通往2 樓樓梯天花板及牆面、2 樓西面神桌
    附近受煙燻、北面木櫃表面受輕微燒烤、西面雜物堆靠東側
    部分燒損、北面木櫃及椅子靠木箱周圍碳化、木櫃上半部燒
    損、木箱受燒損掉落，有延燒上開隔鄰房屋危害之虞，幸因
    臺北巿政府消防局復興分隊據報及時搶救，火勢始得撲滅。
二、案經臺北市政府警察局大安分局報告臺灣臺北地方法院檢察
    署檢察官偵查後聲請簡易判決處刑。
    理  由
一、訊據被告甲○○對於上開事實於警詢、偵訊、本院97年2 月
    19日準備程序、97年4 月1 日審理時均坦承不諱，並有臺北
    市政府消防局函及其檢附之火災原因調查報告書在卷可稽（
    見偵卷第7 至27頁）在卷可稽。是被告自白與事實相符，堪
    以採信。本件事證明確，其犯行堪以認定。
二、核被告甲○○所為，係犯刑法第175 條第3 項失火燒毀住宅
    以外之物罪。原審經審理之結果，認依被告於警詢、偵查中
    之自白、臺北市政府消防局函及其檢附火災原因調查報告書
    ，已足認定被告上開犯行，乃依檢察官之聲請，不經通常審
    判程序，援引刑事訴訟法第449 條第1 項前段、第3 項、第
    454 條第2 項，刑法第2 條第1 項前段、第175 條第3 項，
    修正前刑法第41條第1 項前段，刑法施行法第1 條之1 ，修
    正前罰金罰鍰提高標準條例第2 條，現行法規所定貨幣單位
    折算新臺幣條例第2 條，中華民國九十六年罪犯減刑條例第
    2 條第1 項第3 款、第7 條、第9 條，並審酌被告於案發時
    年事已高，注意能力較不敏銳，且其於案發前並無任何前科
    ，有臺灣高等法院被告前案紀錄表一紙存卷可查，足見其素
    行良好，其因一時疏忽，犯下本件罪行，幸未造成其他被害
    人之損害，且其智識程度不高，過失情節尚非相當嚴重等一
    切情狀，逕以簡易判決處刑，量處被告拘役10日，如易科罰
    金以銀元300 元即新臺幣900 元折算壹日，減為拘役5 日，
    如易科罰金以銀元300 元即新臺幣900 元折算壹日之折算標
    準，經核其認事用法均無違誤，量刑亦稱妥適。查被告對於
    前開事實均坦承在卷（見本院卷第14頁、第20頁），其提起
    上訴，未就犯罪事實予以爭執，尤亦表示「就失火乙案實非
    有心之過」，其請求撤銷原判決更為無罪之判決，核無理由
    ，應予駁回。
三、末查，被告上訴雖無理由，然本院審酌被告前未曾因故意犯
    罪受任何有期徒刑以上刑之宣告，有臺灣高等法院被告前案
    紀錄表在卷可稽（見本院卷第8 至9 頁），其因一時失慎而
    觸犯本案犯行，犯後坦承犯罪，於本院審訊時再三表示認錯
    悔改、態度良好（見本院卷第20頁反面），並考量被告76歲
    年事已高，行為所造成之損害非重大，尚未波及鄰人，此有
    現場照片在卷可稽（見偵卷第19至27頁），本院斟酌上開各
    情，認其等經此偵審教訓，當知所惕勵，應無再犯之虞，所
    宣告刑以暫不執行為適當，爰併予宣告緩刑2 年，用啟自新
    。
據上論斷，應依刑事訴訟法第455條之1第1 項、第3項、第368條
，刑法第74條第1 項第1 款，判決如主文。
本案經檢察官王育珍到庭執行職務
中    華    民    國    97    年    4   月      14    日
                  刑事第十六庭審判長法  官  蔡守訓
                                    法  官  徐千惠
                                    法  官  施添寶
以上正本證明與原本無異。
不得上訴。
                                    書記官  陳弘文
中    華    民    國    97    年    4   月      14    日
附錄本案論罪科刑法條全文
中華民國刑法第175條
放火燒燬前二條以外之他人所有物，致生公共危險者，處 1 年以
上 7 年以下有期徒刑。
放火燒燬前二條以外之自己所有物，致生公共危險者，處 3 年以
下有期徒刑。
失火燒燬前二條以外之物，致生公共危險者，處拘役或 3 百元以
下罰金。


司法院資訊處製作；財團法人民間司法改革基金會備份。
